---
title: Data analytický pipeline pro Učíme online
output: github_document
---

<!-- README.md is generated from README.Rmd. Please edit that file -->

```{r, include = FALSE}
knitr::opts_chunk$set(
  collapse = TRUE,
  comment = "#>"
)
```

<!-- badges: start -->
<!-- badges: end -->

```{r}
```

Tento repozitář obsahuje kód s pipelinem, který integruje (meta)data o českých školách a napojuje je na databázi škol podpořených v projektu Česko.digital [Učíme online](https://www.ucimeonline.cz/).

Výsledný dataset umožňuje snadnou geolokaci a analýzu podpořených škol s ohledem na využíváné technologie a technickou podporu, to vše v kontextu ostatních škol i základních údajů o nich a jejich obcích.

Technicky jde o {targets} pipeline v R, což umožňuje efektivnivní workflow a la `make`. Kód je stavěn tak, aby neopakoval již proběhlé kroky, běžěl automaticky a šel spustit i na jiném stroji (díky {renv}).

Detailnější technická a datová dokumentace je v přípravě.

## Výstup

Exportován v [této uzavřeném google tabulce](https://docs.google.com/spreadsheets/d/1WKZrK3MCzsNpcG1lCq7gV0s56z-2wcKeq4IWDaCO9ws/edit#gid=48952246) - obsahuje neveřejná data.

## Zdroje dat

- databáze Učíme online - poptávky (neveřejný [Airtable](https://airtable.com/tbldIU72q4YB1JRhL))
- [registr škol MŠMT](https://data.msmt.cz/dataset/rejstrik-skol-a-skolskych-zarizeni-cela-cr)
- adresář škol [Štístko](http://stistko.uiv.cz/registr/vybskolrn.asp) - na rozdíl od registru obsahuje adresy, domény aj.
- [adresní](https://vdp.cuzk.cz/vdp/ruian/adresnimista/vyhledej) a geografická data ČÚZK
- prostorové [číselníky](http://apl.czso.cz/iSMS/) a [základní demografická data ČSÚ](https://www.czso.cz/csu/czso/pohyb-obyvatel-za-cr-kraje-okresy-so-orp-a-obce)
- seznam škol ČŠI pro prioritizaci podpory (neveřejné)
- DNS sken sítí (neveřejné)
- data MPO o dostupnosti internetu na daném adresním místě (neveřejné)
- manuální doplnění identifikátoru školy prostřednictvím oddělené [google tabulky](https://docs.google.com/spreadsheets/d/1LcLMopcRXzbSR20f0ldGk27au5TGOTTzyxqD15eWlIg/edit#gid=831345840)

Detailnější dokumentace výstupního datasetu je v přípravě.

## TO DO

### Data

- doplnit RED IZO škol, které nešly napojit na registr

### Pipeline a dokumentace

- formální dokumentace výstupních dat
- racionalizovat názvy sloupců
- detekce/rating kvality napojení na registr

### Šířejí

- re-scan DNS (via shell + `dig` nebo rovnou jedním z [Rkových nástrojů na sběr a analýzu síťových dat](https://rud.is/b/r-cyber/))

### Data, která by stálo za to prozkoumat

- obory vzdělávání v jednotlivých školách
- typ území - aglomerace (Urban Audit)
- finanční výkazy škol (Státní pokladna)
- eurofondy
- skutečné počty žáků podle dat pro RUD
- finanční data obcí
- socioek data obcí - nejspíš dostupná jen nezaměstnanost
- covid data obcí
- data z ročenky školství (asi mission impossible, špatně strukturovaná data)

(Výzkumná otázka: které školy si říkají o pomoc?) 
